臺灣臺中地方法院民事裁定　九十一年度聲字第一四二六號
　　聲　請　人　旗元有限公司
　　法定代理人　林幸珠
　　相　對　人　固得福企業有限公司
　　法定代理人　賴柏燊
右聲請人聲請返還擔保金事件，本院裁定如左：
    主      文
聲請駁回。
聲請程序費用由聲請人負擔。
    理      由
一、本件聲請人聲請返還本院九十一年度存字第一五一一號提存事件之擔保金新台幣
    （下同）一百二十五萬元。其陳述略稱：聲請人與相對人間因債務不履行事件，
    前遵本院九十一年度裁全字第二六四三號民事裁定提存一百二十五元，而聲請對
    相對人所有在世華聯合商業銀行中港分行之存款三百七十七萬六千二百五十元為
    假扣押在案，茲因本案現已確定，訴訟程序已然終結，依民事訟訟法第一百零四
    條第一項第二款之規定，定二十日以上期間，催告相對人行使權利，然相對人未
    為任何損害權益之主張，爰依法聲請返還擔保金云云，並提出提存書、判決確定
    證明書、存證信函及回執各一件（均影本）為證。
二、按訴訟終結後，供擔保人證明已定二十日以上之期間，催告受擔保利益人行使權
    利而未行使者，法院應依其聲請，以裁定命返還提存物或保證書，民事訴訟法第
    一百零四條第一項第二款定有明文。至所謂「訴訟終結」，在因假扣押或假處分
    所供擔保之情形，因該擔保係為保障受擔保利益人因不當假扣押或假處分所受損
    害而設，倘執行法院已依假扣押或假處分裁定實施假扣押或假處分之執行，則在
    供擔保人撤回假扣押或假處分之執行並經啟封以前，受擔保利益人所受損害仍可
    能繼續發生，損害額既未確定，自無強令其行使權利之理。故在假扣押或假處分
    所供之擔保，供擔保人依民事訴訟法第一百零六條準用同法第一百零四條第一項
    第二款規定，聲請以裁定命返還其擔保金之場合，必供擔保人已撤回假扣押或假
    處分之執行後，始得謂與民事訴訟法第一百零四條第一項第二款所定之「訴訟終
    結」相當，而得依該條款之規定為定期催告之行為，從而，供擔保人倘「於訴訟
    終結前」（即「非於訴訟終結後」）即定期催告受擔保利益人行使權利，自不生
    催告之效力，受擔保利益人即不受該催告之拘束。經查：本件聲請人係依據本院
    九十一年度裁全字第二六四三號民事裁定，提供擔保金一百二十五萬元（本院九
    十一年度存字第一一五一號），向本院聲請為假扣押之執行，本院依法以九十一
    年三月三十日九十一年執全字第一０七五號執行命令，就聲請人於第三人華南商
    業銀行台中港分行、北台中分行（該二分行之執行命令於九十一年四月十六日發
    函撤銷）、及世華聯合商業銀行中港分行之存款債權予以假扣押在案，然該假扣
    押之執行（就世華聯合商業銀行中港分行之存款債權部分），聲請人並未依法聲
    請撤銷假扣押裁定及撤回假扣押之執行，致本院並未依法通知世華聯合商業銀行
    中港分行撤銷上開假扣押之執行等情，業經本院調取本院九十一年度執全字第一
    ０七五號假扣押執行卷查閱無訛，則就相對人所有存放在世華聯合商業銀行中港
    分行之存款債權，現仍遭假扣押中，相對人（即受擔保利益人）所受損害仍可能
    繼續發生而無法確定，參酌前開說明，本件在聲請人撤銷假扣押裁定及本院撤回
    假扣押執行之前，即無生「訴訟終結」之效果，故聲請人於九十一年九月十七日
    所為之催告即不生效力，揆諸首揭說明，本件聲請人所為與民事訴訟法第一百零
    四條第一項第二款所定之要件並不相符，聲請人之聲請於法不合，應予駁回。
三、依民事訴訟法第九十五條、第七十八條，裁定如主文。
中　　　華　　　民　　　國　　九十一　　年　　　十　　　月　　三十一　　日
                  　　　            臺灣臺中地方法院民事第三庭
~B法　　　官　李悌愷
右為正本係照原本作成。
如對本裁定抗告應於送達後十日內向本院提出抗告狀。
中　　　華　　　民　　　國　　九十一　　年　　　十　　　月　　三十一　　日
~B法院書記官　洪加芳
